臺灣新竹地方法院刑事判決　　　　　　　94年度易緝字第46號
公　訴　人　臺灣新竹地方法院檢察署檢察官
被　　　告　丙○○
　　　　　　起訴書誤為「薛賜.
上列被告因竊盜案件，經檢察官提起公訴（91年度偵字第5086號
），前經本院於民國92年9月12日以91年度易字第857號判決被冒
名人薛賜海無罪，經最高法院檢察署檢察總長提起非常上訴，由
最高法院於93年2月5日以93年度臺非字第39號判決撤銷原判決，
並認實際行為人即被告丙○○仍繫屬於本院，本院判決如下：
    主  文
本件免訴。
    理  由
一、公訴意旨略稱：被告丙○○（警訊及偵查中冒「薛賜海」之
    名應訊）、陳金旗（經本院於民國92年9月12日以91年度易
    字第857號判決判處有有期徒刑8月，上訴後由臺灣高等法院
    於93年4月14日以92年度上易字3629號判決無罪確定）與林
    朝坤等3人共同基於意圖為自己不法所有之犯意聯絡，由林
    朝坤負責侵入位於新竹縣新埔鎮清水里汶水坑73號之吉豐窯
    業股份有限公司（兼有人居住之職工宿舍，下稱吉豐公司）
    內，下手行竊該公司所有之堆高機。由被告丙○○駕駛車號
    C-48069號自用小客車在外等候接應林朝坤，陳金旗則駕駛
    車號233-GL號營業大貨車在外等候搬運林朝坤所竊得之堆高
    機。91年8月31日凌晨3時許，林朝坤竊取吉豐公司所有之堆
    高機2輛得手後，陸續駛往被告丙○○、陳金旗接應處，欲
    將堆高機交由陳金旗搬運之際，為巡邏員警當場查獲，惟林
    朝坤趁隙逃逸，因認被告丙○○涉有刑法第321條第1項第1
    款之加重竊盜罪嫌。
二、按案件曾經判決確定者，應諭知免訴之判決，刑事訴訟法第
    302條第1款定有明文。又訴訟上所謂一事不再理之原則，關
    於實質上一罪或裁判上一罪，亦均有其適用，最高法院60年
    臺非字第77號著有判例可稽。
三、經查：
　(一)本件被告丙○○前於90年9月26日凌晨3時許，駕駛其所有靠
    行於金東石通運企業有限公司之車牌號碼X2-422號營業大貨
    車，持其所有客觀上足以傷害人之生命、身體之螺絲起子、
    十字起子各1支，前往位於桃園縣八德市○○路386號立暘工
    業有限公司（下稱立暘公司）行竊。到達後因該公司電動鐵
    門旁之小門，內有油桶擋住，無法開啟，乃先將小門旁小窗
    上鐵欄杆以手扳開之方式加以破壞後，再由該窗戶越入夜間
    無人居住之立暘公司工廠內，移開堆放在小門旁之油桶打開
    小門，以利萬一被發現時可以順利逃離現場。其後再手按電
    動鐵門開關，開啟工廠之鐵門，以堆高機上未取下之鑰匙啟
    動之方式，竊取立暘公司所有KOMATUS牌、車身號碼84BZN31
    572號之堆高機1部。得手後，以其所駕駛之上開營業大貨車
    載運。嗣於當日8時許，因堆高機在運送過程中傾斜，無法
    順利駕駛，而將車子開至桃園縣大溪鎮○○路○段中國力霸
    紡織公司旁，調整所竊取之上開堆高機時為警查獲。上開犯
    行，業經臺灣高等法院於91年10月31日以91年度上易字第21
    27號刑事判決認定被告丙○○觸犯刑法第321條第1項第2、3
    款之攜帶兇器毀越安全設備竊盜罪，判處有期徒刑1年6月，
    並令入勞動場所強制工作3年，因屬不得上訴第3審之案件，
    而於判決當日確定，此有該刑事判決、臺灣高等法院被告全
    國前案紀錄表各1份附卷可稽。
  (二)第查：
  　１被告丙○○自88年4月9日起迄94年8月17日止，多次在桃
　    園縣、嘉義縣、苗栗縣、新竹縣、臺北縣、臺南縣、雲林
      縣、臺中市、新竹市、高雄縣、基隆市等地行竊他人之堆
      高機，此業據其於本院準備程序時自承：（提示嘉義地檢
      署94年偵字第5407號併辦意旨書並告以要旨。問：有何意
      見？）沒有全部移送過來，附表編號1到附表編號7這幾件
      我有做，都是我自己告訴檢察官的，附表1到48號都是我
      自己說出來，我有做這幾件，我只有在這48件有得到利潤
      ，時間、地點、偷竊財物都對，也是我帶他們查獲的。（
      提示嘉義地檢署94年偵字第6166號等併辦意旨書並告以要
      旨。問：總共34件是否也是你做的？）沒有錯；都是我帶
      他們去的，時間、地點也都沒有錯，都是我帶警察去的。
      （提示嘉義地檢署94年偵緝字第415到418號併辦意旨書並
      告以要旨。問：有何意見？）這6件都是我所為，被害人
      的東西，我在被抓到之後，都已經還給被害人了；桃園那
      件本來是我要買車做工賺錢，後來卡到，我就陸陸續續一
      直做（見本院95年1月12日準備程序筆錄）。我承認起訴
      書犯罪事實，我有去偷吉峰公司兩部堆高機，95年1月12
      日我到庭所述實在，我因為欠人家賭債，別的東西我不會
      偷，所以就一直偷堆高機，堆高機比較容易賣掉，90年我
      出獄後就一直偷，大概1個禮拜左右就會偷1次，偷到94年
      9月2日被警察查到的時候，90年出獄就賭博然後欠賭債，
      一直欠一直偷，欠了好幾萬元，慢慢欠，因為還不來，偷
      來的堆高機，是贓物賣了差不多10萬元左右，我從一開始
      只要欠賭債，就偷堆高機還賭債，90年就開始欠賭債就開
      始偷堆高機，從那時候就開始有欠賭債就偷堆高機的想法
      就是在偷高院這件的時候，就有這種想法等語明確（見本
      院96年4月30日準備程序筆錄）。
    ２查嘉義地方法院檢察署94年度偵字第5407等號併辦意旨書
      附表2編號2-7所載被告丙○○行竊堆高機之犯罪時間分別
      為90年9月8日、90年12月28日、91年2月20日、91年3月6
      日、91年4月8日、91年4月12日；另嘉義地檢署94年度偵
      字第6166等號併辦意旨書附表編號2、3、5、10、17、18
      所載被告丙○○行竊堆高機之犯罪時間分別為91年9月23
      日、91年10月5日、91年10月24日、91年10月12日、91年1
      月15日、91年8月22日，另前揭臺灣高等法院91年度上易
      字第2127號確定判決之犯罪時間為90年9月26日，而本案
      行竊堆高機之犯罪時間則係91年8月31日，該等行竊犯行
      ，均據被告丙○○自白不諱，且其犯罪時間緊接，方法相
      同，所犯均係構成要件相同之罪名，顯見被告丙○○自90
      年9月8日起迄91年10月24日止，即基於概括犯意反覆為竊
      盜行為，屬連續犯，此核與被告丙○○供稱90年就開始欠
      賭債就開始偷堆高機，從那時候就開始有欠賭債就偷堆高
      機的想法等語相合；臺灣高等法院91年度上易字第2127號
      刑事判決亦於理由中認定「被告顯有犯罪之習慣」；本案
      蒞庭檢察官則當庭表示：關於本署起訴與桃園地檢署起訴
      經判決確定部分，另參考併案意旨部分可以確定從桃園那
      件之後（指臺灣高等法院91年度上易字第2127號判決認定
      之竊盜犯行），到本署起訴這件時間，被告丙○○一直陸
      續竊取堆高機，是連續犯關係，為既判力之所及，併辦部
      分退由原地檢署繼續偵辦等語在卷（見本院95年1月12日
      準備程序筆錄）。足徵本案與前開臺灣高等法院91年度上
      易字第2127號竊盜案件，有連續犯之裁判上一罪關係。
  (三)末查，被告丙○○行為後，刑法部分條文業於94年1月7日修
    正，94年2月2日公布，95年7月1日施行，修法後已廢除連續
    犯之規定，惟該法第2條第1項亦規定：「行為後法律有變更
    者，適用行為時之法律，但行為後之法律有利於行為人者，
    適用最有利於行為人之法律」。故雖95年7月1日修正施行之
    刑法已廢除連續犯之規定，惟本件以行為時連續犯規定，認
    定被告丙○○連續竊盜判決其免訴顯較為有利被告丙○○，
    是本案與臺灣高等法院91年度上易字第2127號竊盜案件，既
    有連續犯之裁判上一罪關係，且該案件業已判決確定，本案
    竊盜犯行，已為上開確定判決之既判力效力所及，依照首開
    說明，爰不經言詞辯論，逕為諭知免訴之判決。
四、檢察官請求併案審理部分：
　(一)本案既經諭知免訴，即與臺灣嘉義地方法院檢察署以94年度
    偵字第5407、5588、5589、5590、5719、5720、5799、0000
    0000、5802、6011、6012、6045、6066號；94年度偵字第61
    66、6231、6322、6325、6441、6446、6915號；94年度偵緝
    字第415、416、417、418號；95年度偵字第1427、1428、14
    34號；95年度偵緝字第18號、95年度偵字第782號；95年度
    偵字第1005、1113、1146號；95年度偵字第1618號；95年度
    偵字第856號、95年度偵緝字第275號；94年度偵字第5186、
    5406號移請併辦部分，無裁判上一罪之關係，該併辦部分，
    自應退由檢察官另行處理。
　(二)臺灣新竹地方法院檢察署94年度偵緝字第425號併案意旨以
  　：被告丙○○意圖為自己不法之所有，於91年8月31日凌晨3
    時許，侵入位於新竹縣新埔鎮清水里汶水坑73號，其內住有
    甲○○1家之吉豐公司內，竊取吉豐公司所有及乙○○所有
    放置在該公司廠房內之堆高機各1臺得手。嗣欲將此堆高機2
    臺駛入前述營業大貨車內以便利搬運時，為警當場查獲，因
    認被告丙○○涉犯刑法第321條第第1項第1款之加重竊盜罪
    嫌；且被告丙○○前曾因竊盜案件，經本署以91年偵字第50
    86號案件提起公訴，現由貴院審理中，有本署刑案資料查註
    表可稽，本件同一被告丙○○所涉竊盜罪嫌，與該案件犯罪
    事實相同，屬於實質上1罪，為事實上之同一案件，爰請貴
    院併案審理之等語。經查，該併辦部分因與本案屬同一事實
    ，本院應得併予判決。
據上論斷，應依刑事訴訟法第302條第1款、第307條，判決如主
文。
中　　華　　民　　國　　96　　年　　9 　　月　　19　　日
                  刑事第五庭  審判長法　官　吳靜怡
                                    法  官  楊麗文
                                    法  官  蔡欣怡
以上正本證明與原本無異。
如不服本判決應於收受本判決後十日內向本院提出上訴書狀，其
未敘述上訴理由者，並得於提起上訴後十日內向本院補提理由書
狀( 均須按他造當事人之人數附繕本 )「切勿逕送上級法院」。
中　　華　　民　　國　　96　　年　　9 　　月　　19　　日
                                    書記官　馮玉玲
